臺灣宜蘭地方法院民事小額判決
111年度羅小字第66號
原      告  明台產物保險股份有限公司

法定代理人  長瀨耕一


訴訟代理人  郁睿清  
被      告  江淥玉  
上列當事人間請求侵權行為損害賠償事件，本院於民國111年3月
25日言詞辯論終結，判決如下：
    主      文
被告應給付原告新臺幣貳萬陸仟伍佰玖拾柒元，及自民國110年1
1月22日起至清償日止，按週年利率百分之5計算之利息。
訴訟費用新臺幣壹仟元由被告負擔。
本判決第一項得假執行。
    事實及理由
壹、程序事項：
    被告經合法通知，未於言詞辯論期日到場，核無民事訴訟法
    第386條各款所列情形，爰依原告之聲請，由其一造辯論而
    為判決，合先敘明。
貳、實體事項：
一、原告主張：被告於民國109年2月26日10時50分許，駕駛車牌
    號碼000-00號營業小客車（下稱系爭肇事車輛），在宜蘭縣
    ○○鄉○○○○0號前臨停下客後，因倒車不慎，與臨停於系爭肇
    事車輛後方，由原告所承保、訴外人蔡智鈞所有並駕駛之車
    牌號碼000-0000號自用小客車（下稱系爭車輛）發生碰撞（
    下稱系爭事故），致系爭車輛車身受損。原告因而賠付被保
    險人修復費用新臺幣（下同）26,597元（含工資：9,408元
    、烤漆：17,189元，無零件）。為此，爰依民法第184條第1
    項前段、第191條之2及保險法第53條之規定，代位請求被告
    給付上揭修復費用等語。並聲明：如主文第1項所示。
二、被告經合法通知未於言詞辯論期日到場，亦未提出書狀為何
    聲明或陳述。
三、本院得心證之理由：
  ㈠原告主張被告於上揭時、地駕駛系爭肇事車輛，而與原告承
    保之系爭車輛發生碰撞，致系爭車輛受損，原告業已賠付保
    險金26,597元之事實，業據其提出系爭車輛之行車執照、蔡
    智鈞之駕駛執照、汽車保險單、照片、道路交通事故當事人
    登記聯單、道路交通事故現場圖、保險估價單、鎔德股份有
    限公司開立之結帳單、統一發票、汽車險理賠申請書、汽車
    險賠款同意書、理算報告單-肇事處理報告、理算報告單-理
    賠計算書等件為證（見本院卷第4頁至第15頁），並有宜蘭
    縣政府警察局三星分局110年12月31日警星交字第110001517
    6號函所附之道路交通事故現場圖、A3類道路交通事故調查
    紀錄表、道路交通事故當事人酒精測定紀錄表、系爭肇事車
    輛之行車執照、被告之駕駛執照、證號查詢汽車駕駛人資料
    、車號查詢汽車車籍資料、道路交通事故當事人登記聯單、
    道路交通事故照片黏貼紀錄表等（見本院卷第18頁至第28頁
    ）為憑，又被告已於相當時期受合法通知，而未於言詞辯論
    期日到場，亦未提出準備書狀爭執，則依民事訴訟法第280 
    條第3項準用第1項之規定，視同對原告主張之事實自認，自
    堪信原告上開主張為真實。
  ㈡按因故意或過失，不法侵害他人之權利者，負損害賠償責任
    ；汽車、機車或其他非依軌道行駛之動力車輛，在使用中加
    損害於他人者，駕駛人應賠償因此所生之損害，民法第184
    條第1項前段、第191條之2定有明文。又被保險人因保險人
    應負保險責任之損失發生，而對於第三人有損失賠償請求權
    者，保險人得於給付賠償金額後代位行使被保險人對第三人
    之請求權，但其所請求之數額，以不逾賠償金額為限，保險
    法第53條第1項亦有明定。又物被毀損時，被害人除得依民
    法第196條請求賠償外，並不排除民法第213條至第215條之
    適用。依民法第196條請求賠償物被毀損所減少之價額，得
    以修復費用為估定之標準，但以必要者為限（例如：修理材
    料以新品換舊品，應予折舊）。被害人如能證明其物因毀損
    所減少之價額，超過必要之修復費用時，就其差額，仍得請
    求賠償，此有最高法院77年度第9次民事庭會議決議可資參
    照。
  ㈢查原告主張系爭車輛受損之修復費用為26,597元（工資9,408
    元、烤漆17,189元，無零件費用），此有保險估價單及統一
    發票附卷可憑（見本院卷第9至11頁），而依系爭車輛之估
    價單所載修復項目，核與卷附車損照片中系爭車輛遭撞擊之
    受損部位相符，堪認上開修復項目所需之費用，均屬系爭事
    故之必要修復費用無訛。被告駕駛系爭肇事車輛，因倒車不
    慎碰撞系爭車輛，肇生系爭事故，系爭車輛因而受損，復難
    認被告對於防止損害之發生已盡相當之注意，且被告之過失
    行為與系爭車輛之車損結果間，亦有相當因果關係，已如前
    述，是依前揭規定，被告自應就系爭事故負損害賠償責任。
    而原告承保系爭車輛並已依保險契約給付賠償金予蔡智鈞，
    則其代位請求被告給付系爭車輛之修復費用26,597元，即屬
    有據。
四、末按給付無確定期限者，債務人於債權人得請求給付時，經
    其催告而未為給付，自受催告時起，負遲延責任。其經債權
    人起訴而送達訴狀，與催告有同一之效力；又遲延之債務，
    以支付金錢為標的者，債權人得請求依法定利率計算之遲延
    利息；應付利息之債務，其利率未經約定，亦無法律可據者
    ，週年利率為5％，民法第229條第2項、第233條第1項前段及
    第203條，分別定有明文。被告經原告起訴請求賠償上開損
    害而未為給付，原告自得依上開規定，請求被告加付遲延利
    息。從而，原告請求被告給付自起訴狀繕本送達被告之翌日
    即110年11月22日（本件於110年11月11日寄存送達，見本院
    卷第32頁送達證書）起至清償日止，按週年利率5％計算之利
    息，為有理由。
五、綜上所述，原告依侵權行為及保險法第53條之法律關係，請
    求被告給付26,597元，及自110年11月22日起至清償日止，
    按週年利率5％計算之利息，為有理由，應予准許。
六、本件就原告勝訴部分，係就民事訴訟法第436之8條第1項訴
    訟適用小額訴訟程序為被告敗訴之判決，依民事訴訟法第43
    6之20條規定，應依職權宣告假執行。
七、訴訟費用負擔之依據：民事訴訟法第78條，並依職權確定訴
    訟費用額為1,000元（第一審裁判費），由原告負擔。　
中　　華　　民　　國　　111 　年　　4 　　月　　15　　日
                  羅東簡易庭  法  官  黃淑芳
以上正本係照原本作成。
對於本件判決如有不服，應於收受送達後20日內向本院提出上訴
書狀，上訴於本院合議庭，並按他造當事人之人數附具繕本。
當事人之上訴，非以判決違背法令為理由不得為之，上訴狀應記
載上訴理由，表明下列各款事項：
(一)原判決所違背之法令及其具體內容。
(二)依訴訟資料可認為原判決有違背法令之具體事實。
如委任律師提起上訴者，應一併繳納上訴審裁判費。
中　　華　　民　　國　　111 　年　　4 　　月　　15　　日
                              書記官　廖文瑜